【裁判字號】    90,易,55
【裁判日期】    901121
【裁判案由】    竊盜
【裁判全文】
臺灣士林地方法院刑事判決                              九十年度易字第五五號
    公  訴  人  臺灣士林地方法院檢察署檢察官
    被      告  丁○○
                乙○○
右列被告等因竊盜案件，經檢察官提起公訴 (八十九年度偵字第一一０七一號)，及
移送併案審理（台灣板橋地方法院檢察署九十年度偵字第六一三二、一五六五一號）
，本院判決如左：
    主  文
乙○○連續結夥三人以上，攜帶兇器，毀壞門扇竊盜，累犯，處有期徒刑壹年，扣案
之Ｔ字型起子壹支（含鑽頭肆支）、固定鉗子壹支，及鑰匙兩支均沒收。
丁○○結夥三人以上，攜帶兇器，毀壞門扇竊盜，累犯，處有期徒刑拾月，扣案之Ｔ
字型起子壹支（含鑽頭肆支）、固定鉗子壹支均沒收。
    事  實
一、乙○○曾於八十四年間因搶奪案件，經台灣板橋地方法院判處有期徒刑二年確定
    ，於八十五年十月十二日假釋中，再因賭博罪案件，為台灣台中地方法院判處有
    期徒刑三月，經台灣高等法院台中分院駁回上訴確定，於八十七年十二月三十一
    日執行完畢，原搶奪案件之殘刑一年五月二十二日，於八十七年十二月十八日撤
    銷後，於八十八年一月一日起接續執行，並於八十九年六月二十二日執行完畢。
    丁○○則曾違反麻醉藥品管理條例案件，經台灣板橋地方法院判處有期徒刑三月
    確定，於八十五年十月十七日執行完畢。
二、乙○○基於概括犯意，連續意圖為自己不法之所有，並與丁○○等人犯如下竊盜
    案件：
    (一)結夥丁○○、戊○○（戊○○傳拘未到，通緝中）等三人，於八十九年十一月
    二十七日上午十時許，攜帶乙○○所有足供兇器使用之Ｔ型起子一支（含鑽頭四
    支），固定鉗子一支，至台北市○○○路○段二巷四六號二樓丙○○住處，先由
    乙○○以該等Ｔ型起子及固定鉗子破壞丙○○住宅大門門鎖，隨即與戊○○侵入
    丙○○之屋內行竊（毀損及侵入住宅部分未據告訴），並推由丁○○在陽台把風
    ，戊○○竊得丙○○所有鑲有碧玉之戒指一只後置於口袋內，嗣於同日上午十時
    二十分許，屋主丙○○返家察覺有異而報警，經警於同月日十時三十分許逮獲三
    人，並扣得乙○○所有供竊盜用之Ｔ型起子一支（含鑽頭四支）及固定鉗子一支
    。
    (二)乙○○另於九十年三月二十日晚上十一時許，在臺北縣新莊市○○路三二○號
    前，以其所有自備之鑰匙一支，竊取甲○所有車號ＣＤＣ－九○七號重型機車乙
    部，經台北縣警察局三峽分局查獲，並扣得乙○○所有供偷車所用之鑰匙一支（
    台灣板橋地方法院檢察署九十年度偵字第六一三二號卷附保管字第一六七一號保
    管清單參照）。
    (三)乙○○又於九十年九月二十日十六時許，在台北縣三重市○○街七號前，以其
    所有之自備之鑰匙一支，竊取己○○所有車號ＫＥＸ─一七九號重型機車乙部，
    案經台北縣警察局新莊分局查獲，並扣得乙○○所有供偷車所用之鑰匙一支（台
    灣板橋地方法院檢察署九十年度偵字第一五六五一號卷第十三頁保管字第五六三
    ０號保管清單參照）。
三、案經台北市政府警察局南港分局移送臺灣士林地方法院檢察署檢察官偵查起訴，
    及經台灣板橋地方法院檢察署移送併案審理。
    理  由
一、右開事實(一)部分，業據被告乙○○、丁○○於警訊時及偵查中坦承不諱，核與共
    同被告戊○○於偵查中供述情節相符，又有作案工具Ｔ型起子一支（含鑽頭四支
    ）及固定鉗子一支扣案可稽，雖被告丁○○在本院審理中辯稱：乙○○要找他朋
    友，叫我用汽車載他去，他的朋友就是戊○○，他叫我在車內等，等了很久我用
    手機問他是否找到朋友，他說找到了叫我上去，我上去一直在陽台未進去，沒有
    幾分鐘警察就來了，到警察來時我才看到戊○○，也不知道他們在屋裡偷東西，
    我也沒有拿作案工具等語置辯；乙○○在本院審理中亦符合其說，供稱丁○○不
    知情云云。惟查本院隔別訊問被告結果，被告乙○○供稱：「與丁○○會合時，
    先到某撞球場找戊○○，再由丁○○開車載到現場」；「（這些工具）本來都在
    我身上，他（指丁○○）上來有在叫，我就將Ｔ型起子及鑽頭交給丁○○，叫他
    在陽台等一下，把門關起來」等情，查與被告丁○○所辯的情節有間。而被害人
    丙○○在警訊時稱：「我於八十九年十一月二十七日上午約十時二十分返家，拿
    鑰匙準備開門時，發現門鎖被破壞，無法開啟，立即報案通知警方，並請鎖匠前
    來開門，門開啟後我與警察一起進入，發現竊嫌（按即丁○○）欲往門外衝出，
    被我與警察合力制伏，並在其身上起出Ｔ型一字起子，隨後又在後陽台發現另二
    名竊嫌（按即戊○○、乙○○）欲衝出時，立即被警察制伏，在戊○○所穿著褲
    子右前袋，起出信封袋一個，內有Ｋ金戒子乙枚，在乙○○身上取出固定鉗乙把
    」；（問：你在現場清點損失，發現失竊物品多少？）「有一枚Ｋ金戒子，整個
    家都被竊嫌翻箱倒櫃」；（問：警察在竊嫌戊○○身上所取出之Ｋ金戒子，是否
    為你所失竊之物？）「正是我所失竊之Ｋ金戒子無誤」云云，凡此情節指述綦詳
    ，且有失竊報告及贓物領據，並現場照片五幀附卷可證，以此足以印證被告戊○○確由丁○○載往被害人丙○○住處共同竊盜，而乙○○確有將作案之Ｔ型起子
    交給丁○○屬實，亦足反證被告丁○○辯稱不知情，乙○○符合其說一節，顯係
    渠等審前串供之詞，均不足採信，渠等此部分之犯罪事證明確。而事實(二)、(三)部
    分，亦經被告乙○○在本院供述明確，並經各該案之被害人甲○、己○○供述在
    卷，又有機車鑰匙二支扣案（分別扣於台灣板橋地方法院檢察署九十年度偵字第
    六一三二號、一五六五一號卷內）為證，被告等犯行均堪認定，應依法論科。
二、按被告等三人持以行竊之起子及固定鉗子，既足以破壞被害人丙○○之大門門鎖
    ，自屬堅硬、銳利無比之利器，其客觀上具有危險性，足以供兇器使用，而該大
    門門鎖既入門扇內，自屬門扇之一部分，被告等予以毀壞使大門失去防閑等作
    用，亦屬毀壞門扇，核被告丁○○、乙○○與未到案之戊○○等三人所為，均係
    犯刑法第三百二十一條第一項第二、三、四款之加重竊盜罪（公訴人雖未論及同
    條項第二款之罪，惟起訴事實已有敘及，本院自得併予論處）。被告等三人間對
    於此事實(一)部分之竊盜犯行，具有犯意聯絡及行為分擔，均為共同正犯。又被告
    乙○○所為事實(一)(二)(三)數行為，時間相隔不遠，所犯罪名相同，顯係出於概括之
    犯意為之，為連續犯，爰依刑法第五十六條之規定以事實(一)之加重竊盜罪論，並
    加重其刑，而事實(二)(三)之部分，與雖未經檢察官起訴，但此部分之犯行與前開已
    起訴事實(一)部分之竊盜犯行，既有裁判上一罪之連續犯關係，且經公訴檢察官當
    場論告，本院自得併予審理，併此敘明。又被告乙○○曾犯搶奪、賭博等罪，分
    別經台灣板橋地方法院、台灣高等法院台中分院判處有期徒刑確定，並於八十七
    年十二月三十一日、及八十九年六月二十二日執行完畢；而被告丁○○則曾違反
    麻醉藥品管理條例案件，經台灣板橋地方法院判處有期徒刑三月確定，於八十五
    年十月十七日執行完畢，均如前述，茲於五年以內均再犯本件有期徒刑以上之加
    重竊盜罪，均為累犯，各應依法加重其刑（乙○○部分應遞予加重），爰審酌被
    告等之品行、犯罪動機、目的、手段、次數、所生之危害，及犯罪後態度等一切
    情狀，分別量處如主文所示之刑。
    扣案之Ｔ字型起子壹支（含鑽頭四支）、固定鉗子壹支，及鑰匙兩支均為被告乙○○所有，供犯罪所用之物，應依刑法第三十八條第一項第二款規定宣告沒收。
三、同案被告戊○○傳拘未到，通緝中，另結。
據上論斷，應依刑事訴訟法第二百九十九條第一項前段，刑法第二十八條、第五十六
條、第三百二十一條第一項第二、三、四款、第四十七條、第三十八條第一項第二款
，判決如主文。
本案經檢察官施慶堂到庭執行職務。
中      華      民      國      九十      年      十一    月  二十一    日
                                     臺灣士林地方法院刑事第一庭
                                         法  官  林  清  吉
右正本證明與原本無異
如不服本判決應於送達後十日內向本院提出上訴狀
                                         書記官  陳  美  月
中      華      民      國      九十      年      十一    月  二十一    日
附錄本案論罪科刑法條全文
中華民國刑法第三百二十一條
 (加重竊盜罪)
犯竊盜罪而有左列情形之一者，處六月以上五年以下有期徒刑：
一  於夜間侵入住宅或有人居住之建築物、船艦，或隱匿其內而犯之者。
二  毀越門扇、牆垣或其他安全設備而犯之者。
三  攜帶兇器而犯之者。
四  結夥三人以上而犯之者。
五  乘火災、水災或其他災害之際而犯之者。
六  在車站或埠頭而犯之者。
前項之未遂罰之。


司法院資訊處製作；財團法人民間司法改革基金會備份。
